【裁判字號】    99,毒抗,315
【裁判日期】    991019
【裁判案由】    毒品危害防制條例
【裁判全文】
臺灣高等法院刑事裁定                 99年度毒抗字第315號
抗  告  人
即  被  告  甲○○原名李育奎.
上列抗告人因違反毒品危害防制條例案件，不服臺灣桃園地方法
院民國99年9月10日裁定（99年度毒聲字第912號），提起抗告，
本院裁定如下：
    主  文
抗告駁回。
    理  由
一、聲請意旨略以：被告甲○○基於施用第二級毒品之犯意，於
    民國99年3 月30日下午5 時20分採尿回溯96小時內某時（不
    包括為警查獲至採尿期間），在臺灣地區某不詳地點，施用
    第二級毒品甲基安非他命。嗣於99年3 月30日下午4 時許（
    聲請書誤載為同日晚間9 時28分，應予更正），經警訪查桃
    園縣龍潭鄉三和村直坑26號查獲。爰依毒品危害防制條例第
    20條第1 項及觀察勒戒處分執行條例第3 條第1 項之規定，
    聲請將被告送勒戒處所觀察、勒戒等語。
二、原裁定以：被告甲○○雖矢口否認有何施用第二級毒品甲基
    安非他命犯行。然查，扣案之尿液檢體於99年3月30日下午5
    時20分係經被告同意後，被告親自排放、加封乙節，業據被
    告於警詢時坦認為實，復有桃園縣政府警察局龍潭分局被採
    尿人尿液暨毒品真實姓名與編號對照表、檢體紀錄表等件在
    卷足稽。次被告之尿液檢體經送台灣檢驗科技股份有限公司
    以酵素免疫分析法初驗與氣相層析質譜儀法複驗，結果均呈
    安非他命類陽性反應，有台灣檢驗科技股份有限公司濫用藥
    物檢驗報告書等件附卷可稽。按施用甲基安非他命後24小時
    內，約有施用劑量百分之70由尿中排出，經人體代謝出甲基
    安非他命原態及其代謝安非他命；施用甲基安非他命後，總
    計約有施用劑量之百分之90在3至4日內由尿液排出，此有行
    政院衛生署管制藥品管理局93年7月22日管檢字第093000661
    5號函可佐，是一般而言甲基安非他命自尿液中可檢出期間
    可至4日。本案被告為警查獲採集尿液檢驗呈安非他命類陽
    性反應，足徵其係於前開可檢出期間內，確實有施用第二級
    毒品甲基安非他命犯行無誤。此外，被告並無因觀察、勒戒
    或強制戒治執行完畢釋放後5年內再犯毒品危害防制條例第1
    0條之罪之情，此有本院被告前案紀錄表在卷可稽。從而，
    本件事證明確，聲請人聲請裁定將被告送勒戒處所執行觀察
    、勒戒，核無不合，應予准許，爰依毒品危害防制條例第20
    條第3項、第1項及觀察勒戒處分執行條例第3條第1項之規定
    ，裁定甲○○應送勒戒處所執行觀察、勒戒。
三、經核原裁定上開認事用法，洵無違誤。抗告人抗告意旨以當
    時係因堂弟拜託送便當過去，至現場時發現濃煙四處，不疑
    有它，仍與堂弟聊天，於離開之際看到警察來查，才又回頭
    欲了解現場發生何事，後來現場之人全部被帶回警局，我當
    時否認有吸食安非他命，嗣後卻接獲法院之裁定等語。惟查
    ：被告於警詢時同意自行採尿檢驗，被告所採尿液送驗結果
    既有甲基安非他命之陽性反應，且該結果係以氣相層析質譜
    儀法進行確認，已足排除偽陽性反應之可能，顯見被告在經
    警採集尿液檢體前之96小時內某時點，曾有施用第二級毒品
    甲基安非他命之事實，是被告上開所辯，顯係臨訟卸責之詞
    ，不足採信，故抗告人應確有吸食甲基安非他命之事實無訛
    ，抗告人仍執前開情詞而指摘原裁定不當，為無理由，應予
    駁回。
據上論斷，應依刑事訴訟法第412條，裁定如主文。
中    華    民    國    99    年    10    月    19    日
                  刑事第十二庭  審判長法  官  蔡永昌
                                      法  官  蔡新毅
                                      法  官  吳啟民
以上正本證明與原本無異。
不得再抗告。
                                      書記官  胡新涓
中    華    民    國    99    年    10    月    20    日

司法院資訊處製作；財團法人民間司法改革基金會備份。
